--------NUEVO PREOYECTO DE HTML Y CSS-----------

Primera reunión de sprint 2  
Participamos 
Nicole Colmenarez.
Nahuel Mendez.
Julian Saucedo.
ian salinas.
Gisele Ortiz.

# ---- HERRAMIENTAS NUEVAS.
ICONOS-ICONOS.
fontawesome.
RESPONSIVELI APP.


# SE COMUNICA POR WSAP DE LA REUNION..
# MARTES 19 HS 



--------REUNION 1-------------------

# ---- TEMAS DE REUNION?..
Charla sobre la letra que se va a utilizar:
Playfair Display.


# ---POR HACER
Crear una rama con el nombre de la tarea a realizar.


-------REUNION 2-------04/10/23------------

# ---- TEMAS DE LA REUNION?..
Bajamos los cambios  y ahí crear un rama desde Develop y hacemos nuestra rama personal.
# ---POR HACER


-------REUNION 3-----------------

# ---- TEMAS DE LA REUNION?..

Para los nombres Guion bajo (_) para que sea más práctico  en la estructura y para que todos tengamos legibilidad.
Para subir los cambios desde la rama Develop.

# ----------POR HACER
EL MERGE DE LAS RAMAS--

------------ REUNION 4-----------

# ---- TEMAS DE LA REUNION?..
--- SE ROMPIERON LOS DISEÑOS..



# ----------POR HACER

--CORREGIR HTML DE TODAS LAS VISTAS..














